# **MANON PETIT**

## Ingénieure

92 rue Beauvau, 13004, Marseille • 06 12 34 56 78 • manon.petit@exemple.fr

#### **Profil**

Ingénieure d'affaires dynamique forte de 5 ans d'expérience dans la vente de solutions IT. Compétences exceptionnelles en communication, ayant la capacité à comprendre les besoins des clients et à conclure des ventes. Reconnue pour ma créativité et mon ingéniosité, je sais mobiliser tous mes savoir-faire pour atteindre et dépasser les objectifs de ventes, de recettes et de bénéfices.

### Expérience

Ingénieure commerciale, 07/2021 - 09/2024

exITo - Paris - CDI

- Spécialisation dans les solutions IT visant à faciliter la recherche d'emploi.
- Développement du portefeuille de clients en prospectant de nouveaux marchés et segments.
- Collaboration avec l'équipe marketing pour développer des propositions commerciales et des supports promotionnels adaptés au marché cible.
- Recrutement et onboarding de commerciaux juniors.

#### Ingénieure d'affaires, 08/2019 - 06/2021

BestHelp - Lyon - CDI

- Développement d'une relation de confiance avec les clients dans une perspective de fidélisation.
- Gestion de projets de prospection commerciale.
- Mise en œuvre de la stratégie de vente de l'entreprise afin d'atteindre les objectifs fixés.
- Travail en étroite collaboration avec les équipes techniques pour garantir la faisabilité des projets proposés.

### **Formation**

Master: finance parcours banque, finance, assurance, 09/2017 - 06/2019

UFR SEGMI - Nanterre - Ingénieur d'affaires

Licence: Sciences pour l'ingénieur, 09/2014 - 06/2017

Université Aix-Marseille - Aix-en-Provence - Électronique, électrotechnique et automatique

## Compétences

- Analyse des besoins clients
- Développement du portefeuille clients
- Management d'équipe
- Gestion des projets

- Sens de la négociation
- Aisance relationnelle
- Capacité d'adaptation
- Créativité

T						
	2	113	21	11	Δ	C
-	ď			и		0

Avancé (C1)

Français	Anglais
Langue maternelle	Expérimenté (C2)
Espagnol	

# Centres d'intérêt

- Chant lyrique
- Surf